【裁判字號】    95,台非,97
【裁判日期】    950511
【裁判案由】    竊盜
【裁判全文】
最高法院刑事判決                九十五年度台非字第九七號
    上  訴  人  最高法院檢察署檢察總長
    被      告  甲○○
                        11號.
                        弄7號.
上列上訴人因被告竊盜案件，對於台灣台中地方法院中華民國九
十三年十一月三十日刑事確定簡易判決（九十三年度中簡字第二
四二四號，聲請簡易判決處刑書案號：台灣台中地方法院檢察署
九十三年度撤緩偵字第九五號），認為違背法令，提起非常上訴
，本院判決如下：
    主  文
原判決撤銷。
本件免訴。
    理  由
非常上訴理由稱：「按同一案件曾經判決確定者，應諭知免訴之
判決，刑事訴訟法第302條第1款定有明文。本件原判決以被告甲
○○意圖為自己不法之所有，於92年10月4 日間，在台中市○○
路與漢口路處，以自備鑰匙竊取鄞新州所有車號ＺＥＵ－５３８
號輕型機車一輛，得手後，供己代步用。嗣於同年10月6 日晚上
10時30分許，騎該車行經台中市○○路○段66號前，為警當場查
獲，並扣得上述鑰匙壹支。因而論處如上開主文之罪刑。惟查，
被告上開同一犯罪事實，業經台灣台中地方法院於93年8 月23日
以93年度易字第1621號判決，判處被告連續攜帶兇器竊盜罪刑，
並於93年9 月13日確定，有該院93年度易字第1621號刑事判決、
刑案資料查註記錄表在卷可稽。原審未察，未諭知免訴，竟誤為
實體判決，揆之上揭規定，顯有判決適用法則不當之違法。案經
確定，且於被告不利。爰依刑事訴訟法第441條、第443條提起非
常上訴，以資糾正。」等語。
本院按案件曾經判決確定者，應諭知免訴之判決，刑事訴訟法第
三百零二條第一款定有明文。本件被告甲○○於民國九十二年十
月四日晚間某時，在台中市○○路與漢口路交岔路口附近，以拾
獲之鑰匙一支竊取鄞新州所有車號ＺＥＵ－５３８號機車一輛，
供己代步之用等情，由台灣台中地方法院檢察署檢察官聲請簡易
判決處刑，台灣台中地方法院台中簡易庭認不宜以簡易判決處刑
，簽由台灣台中地方法院刑事庭改依通常程序審理，而於九十三
年八月二十三日，以九十三年度易字第一六二一號論處被告連續
攜帶兇器竊盜罪，科以有期徒刑十一月，緩刑三年，在緩刑期內
付保護管束；並諭知扣案之鑰匙一支沒收。該判決未經被告上訴
，而於同年九月十三日確定在案，有被告刑案資料查註紀錄表及
上開案件刑事判決書影本各一份附卷可稽。詎檢察官又對被告前
揭同一犯罪事實，於九十三年九月二十日，以九十三年度撤緩偵
字第九五號聲請簡易判決處刑書，向台灣台中地方法院台中簡易
庭聲請以簡易判決處刑。原審台灣台中地方法院台中簡易庭於九
十三年十一月三十日，以九十三年度中簡字第二四二四號刑事簡
易判決，為簡易判決處刑時，屬於同一案件之前案既已經判決有
罪確定，自應就本案為免訴之判決，方為適法。乃原審不察，仍
為實體上科處罪刑之判決，自有適用法則不當之違法。案經確定
，且不利於被告，非常上訴意旨執以指摘，洵有理由。應由本院
將原確定之刑事簡易判決撤銷，並諭知免訴之判決，以資糾正。
據上論結，應依刑事訴訟法第四百四十七條第一項第一款但書、
第三百零二條第一款，判決如主文。
中    華    民    國  九十五  年    五    月   十一   日
                      最高法院刑事第四庭
                          審判長法官  吳  雄  銘
                                法官  劉  介  民
                                法官  郭  毓  洲
                                法官  韓  金  秀
                                法官  邵  燕  玲
      本件正本證明與原本無異
                                      書  記  官
中    華    民    國  九十五  年    五    月   十五   日
                                                      J


司法院資訊處製作；財團法人民間司法改革基金會備份。
